臺灣板橋地方法院刑事判決
聲　請　人　臺灣板橋地方法院檢察署檢察官
被　　　告　丙○○
　　　　　　丁　○
上列被告因竊盜案件，經檢察官聲請以簡易判決處刑（93 年度
偵字第 19718 號）暨移送併辦（94 年度偵字第 2391 號），
經本院認為不宜以簡易判決處刑，改依通常程序審理；本院受命
法官行準備程序中，被告為有罪陳述，由本院合議庭裁定由受命
法官獨任進行簡式審判程序，判決如下：
    主  文
丙○○連續踰越安全設備竊盜，累犯，處有期徒刑捌月。
丁○踰越安全設備竊盜既遂，處有期徒刑陸月，如易科罰金，以
參佰元折算壹日。
    事  實
一、丙○○（原名：葉存義）前因恐嚇取財案件，經本院 91 年
    易字第 2631 號判決有期徒刑 5 月確定，甫於民國 92 年
    10 月 12 日執行完畢。猶不知悔改，竟基於意圖為自己不
    法所有之概括犯意：
  (一)於 93 年 12 月 12 日 11 時 10 分許，由丙○○駕駛車牌
    號碼 9N-412 號營業用小客車搭載有犯罪意思聯絡之丁○，
    共同前往臺北縣樹林市○○街 79 號甲○○之住處，由丙○○自甲○○上開處所浴室之氣窗踰越安全設備侵入（侵入住
    宅部分未據告訴），丁○則將9N-412號小客車停置在上開處
    所外並停留車內把風，由丙○○竊取甲○○置放於住處內之
    音響喇叭、茶具各1 組、電腦2 台、洋酒3 瓶、國畫3 幅等
    物，丙○○將上開物品搬運至屋外庭院，置於自己實力支配
    之下之際，因庭院外之鐵絲網圍籬大門上鎖而無法開啟，丙○○因而要求丁○以電話通知真實姓名年籍不詳綽號「阿民
    」之成年男子上情，「阿民」遂攜帶使用之油壓剪前來，欲
    將上開處所大門鐵絲網剪斷以搬運物品之際（財物尚未自鐵
    絲圍籬內搬離），路人王浩濱發覺其等形跡可疑，報警當場
    查獲丙○○、丁○，並扣得油壓剪1 支，綽號「阿民」男子
    則乘隙逃逸。
  (二)丙○○復於 94 年 1 月 12 日 14 時許，與彭乘陸（另案
    審理中）基於意圖為自己不法所有之犯意聯絡，由丙○○徒
    手推開乙○○位於臺北縣三峽鎮○○路 3 號住處後方窗戶
    並逾越侵入（侵入住宅部分亦未據告訴），竊取乙○○所有
    之伴唱機、擴大機各 1 組、木雕觀音 1 樽，彭乘陸則在屋
    外負責搬運上揭物品，得手後由彭乘陸持之變賣。
  (三)丙○○再於 94 年 1 月 16 日凌晨某時許前往上開乙○○
    住處外，徒手竊取乙○○置於住處旁之不銹鋼水塔蓋。嗣於
    同年 1 月 19 日 17 時 30 分許，為警循線在臺北縣三峽
    鎮○○路 371 巷 2 弄 14 號彭乘陸之住處內查獲木雕觀音
    1 樽，始悉上情。
二、案經臺北縣政府警察局樹林分局報告臺灣板橋地方法院檢察
    署檢察官偵查後聲請簡易判決處刑暨移送併辦。
    理  由
一、上揭事實，業據被告丙○○、丁○於本院審理程序中坦承不
    諱，並與被害人甲○○、乙○○、目擊證人王浩濱指述情節
    均核相符，另案被告彭乘陸亦承認確有在場把風及搬運物品
    行為（見本院 94 年易字 212 號判決書），此外復有贓物
    認領保管單 2 紙、扣押物品清單 1 紙、現場照片 10 幀在
    卷可憑，足證被告自白應與事實相符，堪以採信。本件事證
    明確，被告犯行洵堪認定，應依法論科。
二、被告丙○○、丁○於事實欄一(一)所載時地，先由丙○○自氣
    窗進入甲○○之住處，丁○則在外把風，丙○○於著手行竊
    財物，物品搬運至屋外庭院，已建立支配持有關係即遭查獲
    ，核其等所為，係犯刑法第321 條第1 項第2 款之踰越安全
    設備既遂罪（起訴書認被告等人未得逞云云，容有誤會，此
    並經公訴人當庭更正，惟既已竊盜既遂，則事後請人來搬運
    自無從成立結夥3 人竊盜罪，公訴人當庭補充漏列法條云云
    ，所認亦有誤會）；被告丙○○就事實欄一(二)、(三)所為，分
    別係犯刑法第321 條第1 項第2 款踰越安全設備竊盜罪及同
    法第320 條第1 項竊盜罪。被告丙○○與彭乘陸就事實欄一
    (二)之犯行，有犯罪意思聯絡及犯罪行為分擔，應論以共同正
    犯；其上揭3 次竊盜行為，其時間緊接，所犯構成要件相同
    ，顯係基於概括犯意所為，為連續犯，應依刑法第56條之規
    定論以情節較重之踰越安全設備竊盜罪，並加重其刑。被告
    丙○○前因恐嚇取財案件，經本院91年易字第2631號判決有
    期徒刑5 月確定，於92年10月12日執行完畢，有臺灣高等法
    院被告前案紀錄表1 份在卷可佐，其於5 年內再犯本件有期
    徒刑以上之罪，為累犯，應依刑法第47條之規定遞加重其刑
    。爰審酌被告犯罪之動機、目的、智識程度、所竊取之財物
    價值，暨渠等犯後態度等一切情狀，雖公訴人就丙○○部分
    求處有期徒刑十月，丁○部分求處有期徒刑八月，惟公訴人
    審酌事實欄一(一)之部分認尚構成結夥3 人、攜帶兇器竊盜云
    云，所認容有誤會，本院認分別量處如主文所示之刑為宜，
    並就丁○部分諭知易科罰金之折算標準，以資懲儆。至扣案
    之油壓剪1 支，無證據證明係被告所有之物，自不為沒收宣
    告。
三、被告丙○○就事實欄一(二)、(三)之竊盜行為，雖未據檢察官起
    訴，然該犯罪事實與本件經起訴之事實有連續犯之裁判上一
    罪關係已如前敘，本院自得予以審理，併此說明。
四、據上論斷，應依刑事訴訟法第 452 條、第 273 條之 1 第
    1 項、第 299 條第 1 項前段，刑法第 28 條、第 56 條、
    第321 條第1 項第2 款、第47條，判決如主文。
本案經檢察官蘇揚旭到庭執行職務。
中　　華　　民　　國　　94　　年　　6 　　月　　30　　日
            刑事第三庭  法  官  徐 子 涵
上列正本證明與原本無異。
如不服本判決，應於判決送達後十日內向本院提出上訴狀（應附
繕本）。
                        書記官  彭 麗 紅
中　　華　　民　　國　　94　　年　　6 　　月　　30　　日
論罪法條全文
中華民國刑法第321條
 犯竊盜罪而有左列情形之一者，處六月以上、五年以下有期徒刑
：
一  於夜間侵入住宅或有人居住之建築物、船艦或隱匿其內而犯
之者。
二  毀越門扇、牆垣或其他安全設備而犯之者。
三  攜帶兇器而犯之者。
四  結夥三人以上而犯之者。
五  乘火災、水災或其他災害之際而犯之者。
六  在車站或埠頭而犯之者。
前項之未遂犯罰之。
